臺灣高等法院高雄分院刑事判決
111年度原上易字第7號
上  訴  人  
即  被  告  羅芯妤（原名羅怡君）




選任辯護人  陳慧錚律師(法扶律師)
上列上訴人因詐欺案件，不服臺灣屏東地方法院111年度原易字
第17號，中華民國111年7月27日第一審判決（起訴案號：臺灣屏
東地方檢察署111年度偵字第1250號），提起上訴，本院判決如
下：
    主  文
上訴駁回。
    事  實
一、甲○○（原名羅怡君）與真實姓名年籍不詳自稱「陳星」之成
    年男子（無證據證明為未成年人，下稱「陳星」），共同基
    於意圖為自己不法所有之詐欺取財犯意聯絡，佯以「陳星」
    是甲○○不知情男友鄧子濠（所涉詐欺取財部分經臺灣屏東地
    方檢察署檢察官為不起訴處分）之堂兄，推由甲○○於民國11
    0年2月間某日起至同年4月間某日止，向其嬸母乙○○訛稱「
    陳星」可代購全新手機800台、全新冰箱500台、全新汽機車
    3萬台、全新筆電200台，乙○○可再獲贈百貨公司禮券新臺幣
    （下同）3億元等語，致乙○○陷於錯誤，而陸續交付買賣價
    金共90萬元及黃金3兩予甲○○。嗣甲○○未依約交付上述商品
    及禮券，經乙○○屢次催討亦未返還款項及黃金，乙○○始悉受
    騙，提出告訴而循線查悉上情。
二、案經乙○○告訴臺灣屏東地方檢察署檢察官偵查起訴。
    理  由
一、本判決依司法院「刑事判決精簡原則」製作。證據能力部分
    因當事人、辯護人均表示同意（本院卷第57至59頁），得不
    予說明。
二、認定犯罪事實所憑之證據及理由：
    上述犯罪事實，業據上訴人即被告甲○○（下稱被告）於原審
    及本院審理時坦白承認（原審卷第79、88、96至97頁、本院
    卷第56、86、91頁），核與證人即告訴人乙○○（他卷第5、2
    5至27、171至172頁、偵卷第219至225頁）、證人即告訴人
    之子陳冠至（他卷第25至27頁）、證人即被告男友鄧子濠（
    偵卷第127至132、189至191、219至225頁）、證人即被告祖
    父陳世華（他卷第129至130頁）於偵訊之證述大致相符，復
    有被告簽立之切結書、被告與告訴人間Line對話紀錄截圖（
    他卷第31、165至166頁）、被告與告訴人於110年4月23日之
    對話錄音譯文、臺灣屏東地方檢察署檢察事務官勘察該錄音
    光碟之勘察筆錄各1份（偵卷第229至237頁）可參，足認被
    告上述任意性自白與事實相符，堪可作為認定本件犯罪事實
    之依據。本案事證明確，被告所為詐欺取財犯行足以認定，
    應依法論科。
三、論罪：　　
    核被告所為，是犯刑法第339條第1項之詐欺取財罪。被告多
    次對告訴人施用詐術而取得財物之行為，是基於同一詐欺犯
    罪計畫，且於密接時間而為，手法相同，侵害同一法益，各
    次行為之獨立性極為薄弱，依一般社會健全觀念難以強行分
    離，應包括於一行為予以評價為接續犯而論以1罪。被告與
    「陳星」間就上述犯行有犯意聯絡及行為分擔，應論以共同
    正犯。
四、上訴駁回之理由：
　　原審認被告罪證明確，因而適用上開法律規定，以行為人之
    責任為基礎，並審酌被告於此之前無經法院論罪科刑之前案
    紀錄，素行尚可，其正值青壯，不思以正當途徑獲取金錢財
    物，利用告訴人對其之信任而為本案犯行，造成告訴人財產
    上損害甚鉅，迄未與告訴人達成和解或賠償分文，犯罪所生
    損害完全未受彌補；另考量被告於偵查否認犯行，耗費司法
    偵查量能，於原審時終能坦承犯行，犯後態度尚可；暨考量
    被告自陳高職畢業，從事金紙包裝，月入3萬多元，離婚，
    有3名子女之智識程度及家庭經濟生活狀況等一切情狀，量
    處有期徒刑11月，並說明沒收之法律適用（詳後論述）。經
    核原判決認事用法，核無不合，量刑亦已斟酌刑法第57條各
    款所列情狀，而未逾越法定範圍，亦未濫用其職權，應屬適
    當。被告上訴意旨固主張原審量刑過重，並於本院審理期日
    陳稱其有意願賠償告訴人，可於111年12月10日先賠償32萬
    元，請求再次安排調解云云，惟告訴人於本院準備程序即已
    明確陳稱：被告先前曾說要拿錢來還，但約定當天我等到天
    黑，被告都沒有來，也沒有一通電話，我是忍到不能忍，被
    告實在騙我太多次，每次都有理由，我不願意和解等語（本
    院卷第59至60頁），且被告迄今亦未提出已賠償32萬元給告
    訴人之相關證明，則其上訴意旨所指各節均無理由，應予駁
    回。
五、沒收：　　
　  被告因本案詐欺犯行取得之現金90萬元及黃金3兩為其犯罪
    所得，依現存卷證，並無事證足認被告有將上述財物交予「
    陳星」而已不在被告實際管領之中，雖未扣案，仍應依刑法
    第38條之1第1項前段、第3項規定宣告沒收，於全部或一部
    不能沒收或不宜執行沒收時，追徵其價額。至本件之扣案物
    （參見偵卷第35、51、59頁之扣押物品目錄表共3份），並
    無證據證明與本案有關，爰均不予宣告沒收。
據上論結，應依刑事訴訟法第368條，判決如主文。
本案經檢察官楊士逸提起公訴，檢察官高大方到庭執行職務。
中　　華　　民　　國　　111 　年　　12　　月　　13　　日
                  刑事第六庭    審判長法  官  李政庭
                                      法  官  施柏宏
                                      法  官  毛妍懿
以上正本證明與原本無異。
不得上訴。
中　　華　　民　　國　　111 　年　　12　　月　　13　　日
                                      書記官  黃璽儒  
附錄本判決論罪科刑法條：
【中華民國刑法第339條第1項】　
意圖為自己或第三人不法之所有，以詐術使人將本人或第三人之
物交付者，處5年以下有期徒刑、拘役或科或併科50萬元以下罰
金。